臺灣桃園地方法院行政訴訟判決　
111年度交字第43號
原      告  潘芷芸  

被      告  臺中市交通事件裁決處
                      設臺中市○○區○○○路00號
代  表  人  黃士哲    住同上
訴訟代理人  黃曉妍律師
上列當事人間交通裁決事件，原告不服被告所為如附表所示之裁
決，提起行政訴訟，本院判決如下：
    主  文
一、原處分撤銷。
二、訴訟費用新臺幣參佰元由被告負擔。
三、被告應給付原告新臺幣參佰元。
    事實及理由
壹、程序方面：
    本件係因原告不服被告所為道路交通管理處罰條例（下稱處
    罰條例）第8 條之裁決而提起撤銷訴訟，依行政訴訟法第23
    7 條之1 ，應適用交通裁決事件訴訟程序。本件因卷證資料
    已經明確，本院依行政訴訟法第237 條之7 規定，不經言詞
    辯論，直接裁判。
貳、實體方面：                                  
一、爭訟概要：
    原告於民國110年10月21日8時20分許，駕駛車牌號碼000－00
    00號自用小客車（下稱系爭車輛），行經新竹市科學園區園
    區二路時，經民眾於110年10月21日檢舉，為內政部警政署
    保安警察第二總隊第三大隊第一中隊（下稱舉發機關）警員
    認原告有「任意以迫近、驟然變換車道方式，迫使他車讓道
    」、「違反道路交通管理處罰條例第43條第1項第3款之行為
    ，吊扣ABJ－3399號自小客車牌照6個月」等違規，遂逕行舉
    發並填製如附表所示之舉發違反道路交通管理事件通知單（
    下稱系爭舉發通知單），記載應到案日期如附表所示，並移
    送被告處理。嗣原告於110年11月8日到案陳述不服舉發，經
    被告函請舉發機關協助查明事實後，認原告確有「任意驟然
    變換車道迫使他車讓道」、「任意迫近迫使他車讓道（處車
    主）」等違規，即於111年1月4日填製如附表所示之裁決書
    ，爰依道路交通管理處罰條例（下稱處罰條例）第43條第1
    項第3款、第4項及違反道路交通管理事件統一裁罰基準及處
    理細則（下稱裁罰基準及處理細則）等規定，各裁處原告如
    附表所示之處分(以下合稱為原處分)。原告不服，於是提起
    本件行政訴訟。
二、原告起訴主張及聲明：
（一）主張要旨：原告當天為日常上班時段，行駛於園區二路及
      研發二路路口時，在確認左後方沒有來車後開始使用左側
      方向燈提醒後方用路人，並以平穩漸進之方式變換當內側
      左轉專用車道，因原告車輛後方視覺死角較多，且在變換
      車道過程中，在注意前方路況及行駛於中間車道之白色汽
      車情況，所以在變換車道時並未注意到何時出現檢舉人機
      車，並非故意或惡意任意變換車道迫使他車讓道，若原告
      係故意任意變換車道迫使他車讓道，就不會持續使用方向
      燈，以平穩之方式行駛，而我與檢舉人互不相識，不可能
      逼他車。 
（二）聲明：撤銷原處分。
三、被告答辯及聲明：
（一）答辯要旨：
    ⒈引用處罰條例第7條之1、第24條第1項第3款、第43條第1項
      第4款、第63條第1項第3款、道路交通安全規則（下稱道
      安規則）第91條第1項第6款、第2項、第94條第1項第3款
      、第98條第1項第6款，及臺北高等行政法院105年度交上
      字第189號等相關交通法規之條文與判決（詳卷附答辯狀
      ）。
    ⒉舉發機關110年12月2日保二（三）（一）警一交字第11013
      04777號函文表示略以：「三、經調閱檢舉人提供予員警
      參酌舉發之行車紀錄器，陳述人所有之ABJ-3399號自小客
      車於影像中確實有從右側變換至內側車道靠近檢舉人之駕
      駛行為，且檢舉人亦於檢舉筆錄中表示陳述人該駕駛行為
      使其有恐懼及安全上的疑慮，足認已造成原本行駛於內側
      車道之檢舉人產生心理壓力。四、按交通部99年9月10日
      交路字第0990047060號函函釋略以，有關同向三車道以上
      路段如未設置禁行機車或兩段式左轉標誌標線時，係得由
      內側車道逕行左轉，並無法規疑義…查檢舉地點園區二路
      盟創科技前東向西內側車道並未繪設有禁行機車之字樣，
      檢舉人騎乘普重機車自得依該函釋之意旨行駛於內側車道
      至路口左轉彎。五、復按道路交通安全規則第98條第1項
      第6款之規定，變換車道時，應讓直行車先行，並注意安
      全距離。陳述人於變換車道時，顯未充分注意在原有車道
      直行之檢舉人並禮讓其先行及保持安全距離，而造成檢舉
      人心理上之壓力並認為其有針對性意圖，難謂無過失之處
      。六、本案經員警綜合21日檢舉人道對提供之客觀影像及
      主觀陳述後，認不依法舉發，顯難平復檢舉人對陳述人變
      換車道靠近他所造成之恐懼與侵害……」等語。
　　⒊復依採證光碟內容觀之：
　　⑴園區二路與研發二路-球機1：監視路口攝影機，自新竹市
      科學園區園區二路(東南向)朝研發二路與園區二路交岔路
      口拍攝。確認監視器畫面時間0000-00-00 00：19：57時
      ，號牌ABJ-3399自小客車(下稱系爭車輛)及檢舉機車(下
      稱該車)於園區二路(西北向)靜待交通號誌燈。08：20：0
      2至05時，該車於行經交岔路口時打左轉方向燈，於行經
      銜接路口枕木紋人行道時，自系爭車輛右後方向左行駛自
      中線車道變換至內側車道。08：20：05至07時該車位於系
      爭車輛左後方。系爭車輛經過銜接路口後，於第一組白實
      線打左轉方向燈，自中線車道變換車道至內側車道，尚未
      完成變換車道之舉動即已與該車一同駛出畫面外。
　　⑵園區二路與研發二路-球機2：監視路口攝影機，自新竹市
      科學園區園區二路朝西北向拍攝。確認監視器畫面時間00
      00-00-00 00：20：08至20時，系爭車輛與該車併行行駛
      於園區二路內側車道，系爭車輛持續閃爍左轉方向燈並逐
      漸趨貼近該車，直至接近前方等待園區二路與研發四路交
      岔口號誌燈之案外車輛始減速。期間該車夾於安全島與系
      爭車輛間行駛，直至兩車接近前述交岔路口時，該車減速
      並從系爭車輛後方自內側車道變換至中線車道。又畫面顯
      示有案外白色自小客車於兩車後方同一車道行駛。
　　⑶檢舉人行車紀錄器：①車前影像：確認行車紀錄器影像畫面
      時間0000-00-00 00：20：03時，該車原行駛於系爭車輛
      後方，於行經交岔路口時已變換至內側車道，08：20：05
      時系爭車輛顯示左轉方向燈，欲自中線車道變換至內側車
      道，且與該車併行行駛。08：20：12時，系爭車輛自該車
      右側加速貼近並超越該車，08：20：16時，系爭車輛完全
      超越該車，同時左轉方向燈熄滅，該車被超越後開始減速
      並自系爭車輛左後方向右變換至中線車道。②車後影像：
      確認行車紀錄器影像畫面時間0000-00-00 00：20：09至0
      8：20：12時，系爭車輛左後輪出現於畫面。
　　⑷原告行車紀錄器：確認行車紀錄器影像畫面時間2021/10/2
      1 08：22：50至55時，系爭車輛行駛於園區二路(西北向)
      ，期間經過交岔路口後，始自中線車道變換至內側車道。
　　⒋復按交通部99.09.10.交路字第0990047060號函釋意旨觀之
      ，本件違規路段並未設置禁行機車或兩段式左轉標誌標線
      ，故同一路段之他用路人應能預見機車可能行駛於違規路
      段之內側車道合先敘明。又依違規地點監視錄影器畫面所
      示，檢舉機車早於系爭車輛完成變換車道，且其位置亦非
      自小客車車輛死角範圍，加之違規路段並未禁止機車行駛
      於內側車道，原告既已交通往返數年之久，應知曉或可得
      而知內側車道會有機車行駛之情事。再者，系爭車輛變換
      車道時並未禮讓直行中之該車，卻任意變換車道持續迫近
      ，並持續加速迫使該車沿貼中央分隔島行駛以避讓系爭車
      輛，且兩車併行時，原告應得知悉左方有該車行駛中之情
      ，惟原告卻未減速或採取其他措施給予該車安全行駛之空
      間，阻擋該車行進或變換車道之路線，原告主張該車落於
      視線死角乙節未為任何舉證，其主張主觀上無故意或過失
      ，自難採信。　
　　⒌綜上所述，被告依行政訴訟法第237條之4規定自我審查後
      ，仍認原告違規屬實，原告之訴無理由，請鈞院依行政訴
      訟法第107條第3項規定，判決如聲明所示。
（二）聲明：駁回原告之訴。
四、本院之判斷：
（一）前提事實：
      原告於110年10月21日8時20分許，駕駛系爭車輛行經新竹
      市科學園區園區二路時，經民眾於110年10月21日檢舉，
      為舉發機關警員認原告有「任意以迫近、驟然變換車道方
      式，迫使他車讓道」、「違反道路交通管理處罰條例第43
      條第1項第3款之行為，吊扣ABJ－3399號自小客車牌照6個
      月」等違規之情，此有違規路段現場照片（見本院卷第45
      頁）、附表所示之舉發通知單（見本院卷第55頁、第57頁
      ）、舉發機關110年12月2日保二（三）（一）警交字第11
      01304777號函文（見本院卷第67至68頁）、檢舉人調查筆
      錄（見本院卷第69至71頁）、檢舉人行車記錄器及路口監
      視器等錄影畫面之擷取照片（見本院卷第73至76頁）、汽
      車車籍查詢（見本院卷第89頁）、駕駛人基本資料（見本
      院卷第91頁）等資料各1份在卷可憑。
（二）處罰條例第43條第1項第3款係處罰「惡意逼車之危險駕駛
      行為」：
    ⒈按「汽車駕駛人，駕駛汽車有下列情形之一者，處6,000元
      以上24,000元以下罰鍰，並當場禁止其駕駛：三、任意以
      迫近、驟然變換車道或其他不當方式，迫使他車讓道」、
      「汽車駕駛人有第1項或前項行為者，並吊扣該汽車牌照6
      個月…」、「汽車駕駛人違反第1項、第3項規定者，應接
      受道路交通安全講習…」、「汽車駕駛人有下列各款所列
      條款之一者，除依原條款處罰鍰外，並予記點：三、有第
      43條、第53條、第53條之1或第54條情形之1者，各記違規
      點數3點」，處罰條例第43條第1項第3款、第4項前段、第
      5項前段、第63條第1項第3款分別有明文規定。又「汽車
      行駛時，不得任意以迫近、驟然變換車道或其他不當方式
      ，迫使他車讓道」，道安規則第91條第2項亦有所明定。
    ⒉參諸處罰條例第43條第1項原僅處罰汽車駕駛人有「在道路
      上蛇行，或以其他危險方式駕車」、「行車速度，超過規
      定之最高時速60公里以上」、「拆除消音器，或以其他方
      式造成噪音者」之行為，於103年1月8日修正公布增列第3
      款「任意以迫近、驟然變換車道或其他不當方式，迫使他
      車讓道」、第4款「非遇突發狀況，在行駛途中任意驟然
      減速、煞車或於車道中暫停」之行為，原第3款則移列為
      第5款。而當時立法院交通委員會係依李昆澤立法委員等2
      3人之提案修正通過處罰條例第43條第1項規定，其等提案
      修正之第43條之1則不予增訂，並經立法院院會二讀、三
      讀通過（見立法院公報，第102卷第84期，院會紀錄）。
　　⒊觀諸李昆澤立法委員等23人就處罰條例第43條第1項之提案
      理由，載明：「二、探究本條之立法沿革，原為遏阻飆車
      族之危害道路安全的行徑所設，是以該條構成要件列舉在
      道路上蛇行、行車速度超過規定最高時速60公里，及拆除
      消音器等均為飆車典型行為，又為涵蓋實際上可能發生的
      飆車態樣，另明定『以其他危險方式駕車』等語。三、實務
      上，執法人員將本條第1項第1款後段作為『危險駕駛』的處
      罰依據，由於實務上對於『危險駕駛』的定義不明確，以至
      於惡意用危險動作迫使對方讓道等情況鮮少用本條處罰，
      反而發生有民眾礙於經濟拮据圖方便機車三貼載孩童上學
      卻遭危險駕駛法辦，不符合民眾與社會的法情感。四、鑒
      於本次修法重點在於將惡意逼車與危險駕駛行為獨立規範
      處罰而增訂第43條之1規定…」，足見惡意逼車行為原本亦
      屬飆車之危險駕駛行為，惟因實務對於危險駕駛行為之定
      義不明，使「惡意逼車行為」現實上未依第1款「其他危
      險方式駕車」處罰，故為使「惡意逼車行為」明確受罰，
      特別將該行為另予規範，獨立於第1款「其他危險方式駕
      車」之規範範圍。　
    ⒋又為獨立規範「惡意逼車行為」，李昆澤立法委員等23人
      當時即提案新增處罰條例第43條之1規定，臚列4款逼車行
      為，包括「非為行車目的惡意逼近（第1款）」、「驟然
      或任意變換車道迫使他車讓道（第2款）」、「未遇特殊
      狀況，驟然減速、煞車或在車道中臨時停車或停車（第3 
      款）」、「其他以危險方式駕車或惡意逼迫他人讓路的行
      為（第4款）」，提案理由則記載：「…二、第1項：參照
      現行條文第43條規定，關於逼車行為與危險駕駛行為科處
      6,000元以上24,000元罰鍰。又『逼車』一詞，係社會上對
      於請前車讓路或超越前車的俗稱，若只是閃一兩下大燈（
      或按一兩下喇叭），希望前車讓後方快速車輛，若納入法
      規範則屬過苛。是以關於已達危險駕駛的『逼車』行為應有
      明確規範，本項第1款至第3款針對惡性重大的逼車行為作
      例示性規定，第4項為概括規定」，後立法院交通委員會
      審查時，將前述第2款、第3款之逼車行為作些微文字修正
      ，並改列在處罰條例第43條第1項第3款、第4款。是依照
      上開立法過程及修正理由，益徵處罰條例第43條第1項第3
      款、第4款係處罰「惡意逼車之危險駕駛行為」，且該等
      逼車行為，與第43條第1項第1款、第2款、第5款之典型飆
      車行為，均屬危險駕駛行為之態樣無疑。
（三）原告並無「任意驟然變換車道迫使他車讓道」之惡意逼車
      危險駕駛之行為：
　　⒈按上揭處罰條例第43條第1項第3款「任意以迫近、驟然變
      換車道或其他不當方式，迫使他車讓道」（俗稱「逼車」
      ) 之規定，解釋上行為人主觀應具有一定程度之惡意性，
      且該行為客觀上需有重大違害交通安全之情形時，方能依
      本條規定處罰。此係因文義中「任意」、「迫使」有不計
      後果、目的意圖之主觀意涵，「迫近」、「驟然」則屬客
      觀情節之描述；且處罰條例對「逼車」處以高額罰鍰，如
      肇事並吊銷駕駛執照，倘未對本款規定之主、客觀要件賦
      予界定，則與其他情節之處罰相比，恐將造成裁罰輕重失
      衡而不符比例原則之情況。因此，應審酌個案事件發生當
      時之客觀情境、客觀事證，予以判斷。
　　⒉經查，本院勘驗舉發過程之錄影光碟，其內容如下：「（
      一）檔案名稱：2021_1021_081929_車前影像。⒈光碟播放
      時間共17秒，本檔案之錄影畫面係2021年10月21日8時許
      所錄製，為檢舉人車輛行車記錄器之錄影畫面。⒉錄影畫
      面一開始，可看見原告駕駛車牌號碼000－000號自用小客
      車（下稱系爭車輛）正在通過園區二路與研發二路口，其
      前方並有一輛白色自小客車，而檢舉人機車則行駛於起右
      後方。⒊錄影畫面時間8時20分5秒許，系爭車輛開始閃爍
      左側方向燈，此時檢舉人機車之位置係位於系爭車輛之左
      後方，大約是在中間車道與內側車道間之車道線正後方。
      ⒋錄影畫面時間8時20分6秒許，系爭車輛開始向左跨越車
      道線，此時檢舉人機車已駛入內側車道上。⒌錄影畫面時
      間8時20分9秒許，檢舉人機車之車頭開始超越系爭車輛。
      ⒍錄影畫面時間8時20分12秒許，系爭車輛再次出現於檢舉
      人機車之右側，並超越檢舉人機車，且持續閃爍左側方向
      燈。⒎錄影畫面時間8時20分16秒許，系爭車輛關閉左側方
      向燈，此時檢舉人機車則駛至系爭車輛之後方。（二）檔
      案名稱：2021_1021_081929_車後影像。⒈光碟播放時間共
      17秒，本檔案之錄影畫面係2021年10月21日8時許所錄製
      ，為檢舉人車輛行車記錄器之錄影畫面。⒉錄影畫面一開
      始，可看見檢舉人機車係行駛於該路段之中間車道上，嗣
      向左變換車道至內側車道上。⒊錄影畫面時間8時20分9秒
      許，系爭車輛出現於檢舉人機車之右側，並開始跨越車道
      線，部分車身已駛入內側車道。⒋錄影畫面時間8時20分12
      秒許，系爭車輛開始超越檢舉人機車及行駛於中間車道之
      白色自小客車。（三）檔案名稱：192.168.111.26_園區
      二路與研發二路-球機1(14)。⒈光碟播放時間共49秒，本
      檔案之錄影畫面係2021年10月21日8時許所錄製，為路口
      監視器之錄影畫面。⒉錄影畫面一開始，可看見系爭車輛
      正在園區二路與研發二路口處停等紅燈，其前方並有一輛
      白色自小客車，嗣檢舉人機車才駛至上開路口。⒉錄影畫
      面時間8時19分59秒許，系爭車輛與檢舉人機車開始起步
      前行通過路口。⒊錄影畫面時間8時20分4秒許，系爭車輛
      駛至行人穿越道時，檢舉人機車正位於系爭車輛之正後方
      ，並開始閃爍左側方向燈。⒋錄影畫面時間8時20分5秒許
      ，系爭車輛開始閃爍左側方向燈，此時檢舉人機車位於系
      爭車輛之左後方，大約是在中間車道與內側車道間之車道
      線正後方。⒌錄影畫面時8時20分6秒許，系爭車輛開始向
      左跨越車道線，此時檢舉人機車仍位於系爭車輛之左後方
      ，但已駛入內側車道上，並靠近分隔島騎乘。（四）檔案
      名稱：192.168.111.26_園區二路與研發二路-球機2(14)
      。⒈光碟播放時間共50秒，本檔案之錄影畫面係2021年10
      月21日8時許所錄製，為路口監視器之錄影畫面。⒉錄影畫
      面時間8時20分6秒許，錄影畫面內出現一輛白色自小客車
      行駛於中間車道上。⒊錄影畫面時間8時20分8秒許，系爭
      車輛與檢舉人機車一齊出現於錄影畫面內，並行駛於內側
      車道上，檢舉人機車係靠近分隔島騎乘，而系爭車輛之右
      側輪胎則行駛於車道線上。⒋錄影畫面時間8時20分9秒許
      ，系爭車輛已完全駛入內側車道，並仍持續閃爍左側方向
      燈。⒌錄影畫面時間8時20分18秒許，系爭車輛與檢舉人機
      車均因前方路口有暫停車輛而放慢車速，嗣檢舉人機車則
      從系爭車輛之後方向右變換車道駛入中間車道。（五）檔
      案名稱：00000000car。⒈光碟播放時間共17秒，本檔案之
      錄影畫面係2021年10月21日8時許所錄製，為原告行車記
      錄器之錄影畫面。⒉錄影畫面一開始，可看見系爭車輛前
      方有一輛白色自小客車，而前方園區二路與研發二路口之
      號誌係呈現『紅燈』狀態，嗣錄影畫面時間8時22分39秒許
      ，上開路口號誌轉換成『綠燈』。⒊錄影畫面時間8時22分41
      秒許，系爭車輛開始起步往前直行。⒋錄影畫面時間8時22
      分47秒許，系爭車輛開始向左跨越車道線，並欲變換車道
      至內側車道上。⒌錄影畫面時間8時22分52秒許，檢舉人機
      車出現於系爭車輛之左側。⒍錄影畫面時間8時22分55秒許
      ，檢舉人機車消失於錄影畫面內」等情（見本院卷第123
      頁至第126頁）觀之，可知原告在變換車道前確實有持續
      使用左側方向燈，且在變換車道時係以平穩之車速行駛，
      可證原告當時的主觀意思應非處罰條例第43條第1項第3款
      條文所稱之「任意」、「迫使」有不計後果、目的意圖之
      主觀意涵；且客觀行為上亦與一方猶不顧他方行駛於其車
      道上，而以緊逼之方式加速向前超越他車，並迫使他車為
      避免碰撞而需駛離車道「任意驟然變換車道、迫使他車讓
      道」之情境並不符合。因此，可推論原告應無驟然變換車
      道、惡意逼車情事。故原告主張：其正常變換車道時，有
      使用方向燈等語，尚堪採信。
　　⒊又系爭車輛雖客觀上確有與他車相距較近之情事，及變換
      車道未注意來車之過失存在，惟依上開路口監視器之勘驗
      筆錄所示，系爭車輛一開始係在園區二路與研發二路口處
      停等紅燈，其前方並有一輛白色自小客車，嗣系爭車輛與
      檢舉人機車開始起步前行通過路口後，於錄影畫面時間8
      時20分4秒許，系爭車輛駛至行人穿越道時，檢舉人機車
      正位於系爭車輛之正後方，並才剛開始閃爍左側方向燈，
      再於影畫面時間8時20分5秒許，系爭車輛開始閃爍左側方
      向燈時，檢舉人機車仍位於系爭車輛之左後方，位置大約
      是在中間車道與內側車道間之車道線正後方，嗣於錄影畫
      面時8時20分6秒許，系爭車輛開始向左跨越車道線時，檢
      舉人機車雖已駛入內側車道上，但其位置仍在系爭車輛之
      左後方，並靠近分隔島，足認系爭車輛開始向左跨越車道
      線變換車道之前，檢舉人機車係位於系爭車輛之後方，甚
      至是正後方，並於變換車道後即駛近分隔島，均有可能造
      成原告無法從左側後照鏡看見檢舉人機車，是原告所述其
      當時並未注意到檢舉人機車何時出現於內側車道上，且檢
      舉人之行車行為已偏離系爭車輛左後照鏡之可視範圍，致
      使原告無法察覺檢舉人機車已變換車道等語，並非不可採
      信。況不論係依路口監視器或者檢舉人行車記錄器等影像
      內容觀之，均有一台白色自小客車行駛於系爭車輛前方，
      是原告所述：其中變換車道之過程中均在注意前方路況及
      中間車道白色汽車之情況等語，應屬可信。
　　⒋至被告表示：依據交通部99.09.10.交路字第0990047060號
      函釋意旨及原告多年交通往返該處等情觀之，原告應能預
      見、知曉或可得而知該路段之內側車道會有機車行駛之情
      事等語。惟查，按處罰條例第43條第1項第3款、第4款等
      規定，係處罰「惡意逼車之危險駕駛行為」，且該等逼車
      行為，須與第43條第1項第1款、第2款、第5款之典型飆車
      行為，均屬危險駕駛行為之態樣，已如上述。故縱使原告
      已有多年往返該違規路段之駕駛經驗，應能預見、知曉或
      可得而知會有機車行駛於該路段內側車道之可能，但仍與
      上開處罰條例第43條第1項第3款所要求行為人需具備「惡
      意」逼車之主觀要件不符。況被告所述之「應能預見」，
      與實際上是否「已預見」，並進而實施迫使他車讓道之行
      為，其主觀上之惡性，已有重大程度之差別。是被告上開
      所述，並不足使本院確信原告有「惡意」逼車之主觀要件
      。
　　⒌準此，本件原告於完成變換車道後，即回正方向往前行駛
      ，並未持續偏向左側迫使檢舉人機車，更無連續多次之逼
      車行為，是本件原告於變換車道縱有未注意來車之過失行
      為，惟係與惡意逼車迫使他車讓道之「任意」要件，需主
      觀上具一定程度之惡意性有間，且客觀上亦與惡意逼車之
      行為不符合，顯然非屬有意針對他車惡意妨害其行駛之逼
      車行為。從而，不得逕予認定原告該當處罰條例第43條第
      1項第3款「任意驟然變換車道迫使他車讓道」之違規行為
      。
（四）綜上所述，處罰條例第43條第1項第3款係處罰「惡意逼車
      之危險駕駛行為」，原告並無惡意逼車之危險駕駛行為，
      自未違反處罰條例第43條第1項第3款、同條第4項及第63
      條第1項第3款之規定。從而，被告以有「任意驟然變換車
      道迫使他車讓道」、「任意驟然變換車道迫使他車讓道」
      等違規事實為附表所示之處分，容有違誤。原告訴請撤銷
      附表所示之處分，為有理由，應予准許。至依上開違規採
      證錄影所示，原告在本件違規地點是否有變換車道未保持
      安全距離之行為，後續對於原告究該如何處罰，則應由被
      告另為適法之處置，併此敘明。　　　
（五）本件判決基礎已臻明確，兩造其餘之攻擊防禦方法及訴訟
      資料經本院審酌後，核與判決結果不生影響，無一一論述
      之必要，附此敘明。
六、本件第一審裁判費為裁判費300元，應由被告負擔，爰確定
    第一審訴訟費用額如主文第2、3項所示。
七、據上論結，本件原告之訴有理由，依政訴訟法第237條之8  
    第1項、第98條第1項前段等規定，判決如主文。
中　　華　　民　　國　　111 　年　　8 　　月　　18　　日
　　　　　　　　　行政訴訟庭　法　官　黃漢權
附表：
 編號 違規舉發通知單     裁決書 違規時間地點    違規事實    處罰主文    1 110年10月21日保二警交字第U00000000號（110年12月5日前） 111年1月4日中市裁字第68－U00000000號 110年10月21日8時20分許，行經新竹市科學園區園區二路。 任意驟然變換車道迫使他車讓道 罰鍰新臺幣（下同）18,000元、記違規點數3點，並應參加道路交通安全講習    2 110年12月14日保二警交字第U00000000號（111年1月29日前） 111年1月4日中市裁字第68－U00000000號 110年10月21日8時20分許，行經新竹市科學園區園區二路。 任意迫近迫使他車讓道（處車主） 吊扣汽車牌照6個月 
上為正本係照原本作成。
如不服本判決，應於判決送達後20日內，向本院提出上訴狀並表
明上訴理由（原判決所違背之法令及其具體內容或依訴訟資料可
認為原判決有違背法令之具體事實），其未載明上訴理由者，應
於提出上訴後20日內向本院補提理由書（上訴狀及上訴理由書均
須按他造人數附繕本，如未按期補提上訴理由書，則逕予駁回上
訴），並應繳納上訴裁判費新臺幣750元。
中　　華　　民　　國　　111 　年　　8 　　月　　18　　日
　　　　　　　　　　　　　　　書記官　蕭竣升